臺灣臺北地方法院刑事判決　　　　　　　　　　　　　九十三年度易字第六五九號
　　公　訴　人　臺灣臺北地方法院檢察署檢察官
　　被　　　告　己○
右列被告因竊盜案件，經檢察官提起公訴（九十二年度偵字第一七六六六號），本院
判決如左：
    主  文
己○竊盜，累犯，處有期徒刑肆月，如易科罰金以佰元折算壹日。
    事  實
一、己○曾於民國八十六年間因竊盜案件，經臺灣高等法院以八十六年度上易字第一
    六三九號判決判處有期徒刑十月確定，又於八十七年間因肅清煙毒條例案件，經
    臺灣高等法院以八十七年度上訴字第一００八號判決判處有期徒刑三年二月確定
    ，嗣經臺灣高等法院於八十七年七月二十九日以八十七年度聲字第一二一七號裁
    定定其應執行刑為三年九月確定，復於八十七年間因竊盜案件，經臺灣板橋地方
    法院以八十七年度易字第一八一八號判決判處有期徒刑六月確定，經接續執行合
    併計算刑期，而於九十年七月二十七日縮短刑期假釋出監，嗣因撤銷假釋執行上
    開殘刑八月十日，迄於九十二年二月六日執行完畢，猶不知悔改，於九十二年八
    月十三日十時許，在臺北市○○區○○街二八巷口，見丁○○將其所有之電動破
    碎機一臺（價值約新台幣一萬一千元）置放於貨車內，竟意圖為自己不法之所有
    ，利用丁○○不注意之際，竊取上開電動破碎機，得手後將之藏放於其所騎乘之
    機車後即離去，適路人甲○○（起訴書誤載為林祁賢）及丙○○共乘機車行經該
    處而目睹其上開行竊之經過，復尾隨在後因見其將上開竊得之電動破碎機藏放在
    位於臺北市○○區○○街二七二巷一號之地下室停車場內，旋於同日十一時許，
    經甲○○及丙○○帶同員警至上開處所查獲前開電動破碎機，始得悉上情。
二、案經丁○○訴由臺北市政府警察局萬華分局報請臺灣臺北地方法院檢察署檢察官
    偵查起訴。
    理  由
一、訊據被告己○固不否認曾於前揭時地查獲上開電動破碎機之事實，然矢口否認有
    公訴意旨所稱之竊盜犯行，辯稱：其並未竊取該電動破碎機云云。經查：右揭犯
    罪事實，業據證人甲○○及丙○○分別於警詢及偵審中指證歷歷，復經證人即查
    獲員警戊○○及乙○○於本院審理中證述在卷，核與告訴人丁○○於警詢及本院
    審理中所指訴之情節相符，並有告訴人丁○○所出具之贓物認領保管收據一紙在
    卷可稽；至證人甲○○及丙○○於本院審理中雖就證人丙○○是否曾帶同員警起
    出上開電動破碎機乙節前後證述不一，然本案發生時間距今已約一年，記憶內容
    難免有所模糊，而渠等於本院審理中經行隔離訊問之結果，針對目睹被告己○行
    竊之情形及查知贓物放置地點之經過等情節所為之證言互核尚屬相符，徵諸被告
    己○自承確由證人甲○○及丙○○帶同員警查扣該電動破碎機等情，尚難逕認證
    人甲○○及丙○○所為之相關證言有何顯不可採之情形。是被告己○上開所辯，
    要屬事後卸責之詞，不足採信。本件事證明確，被告己○之上開犯行洵堪認定，
    應予依法論科。
二、核被告己○所為，係犯刑法第三百二十條第一項之竊盜罪。又被告己○曾於八十
    六年間因竊盜案件，經臺灣高等法院以八十六年度上易字第一六三九號判決判處
    有期徒刑十月確定，又於八十七年間因肅清煙毒條例案件，經臺灣高等法院以八
    十七年度上訴字第一００八號判決判處有期徒刑三年二月確定，嗣經臺灣高等法
    院於八十七年七月二十九日以八十七年度聲字第一二一七號裁定定其應執行刑為
    三年九月確定，復於八十七年間因竊盜案件，經臺灣板橋地方法院以八十七年度
    易字第一八一八號判決判處有期徒刑六月確定，經接續執行合併計算刑期，而於
    九十年七月二十七日縮短刑期假釋出監，嗣因撤銷假釋執行上開殘刑八月十日，
    迄於九十二年二月六日執行完畢，此有臺灣高等法院被告全國前案紀錄表一份在
    卷可稽，其前曾受有期徒刑之執行完畢，於五年以內再犯本件最重本刑為有期徒
    刑以上之罪，為累犯，應依刑法第四十七條之規定加重其刑。爰審酌被告己○正
    值壯年，曾有多次竊盜前科仍不思向上，復於犯後猶狡詞卸責，然犯罪所得財物
    業已返還被害人，及其品行、犯罪動機、目的、手段、行為次數、生活狀況、智
    識程度、犯罪所得之利益及所生之損害等一切情狀，量處如主文所示之刑，並諭
    知易科罰金之折算標準。
據上論斷，應依刑事訴訟法第二百九十九條第一項前段，刑法第三百二十條第一項、
第四十七條、第四十一條第一項，罰金罰鍰提高標準條例第一條前段、第二條，判決
如主文。
本案經檢察官盧筱筠到庭執行職務。
中　　　華　　　民　　　國　　九十三　　年　　　九　　　月　　  九    　日
                                      臺灣臺北地方法院刑事第十五庭
                                            審判長法  官  周祖民
                                                  法  官  范智達
                                                  法  官  黃雅君
右正本證明與原本無異。
如不服本判決，應於判決送達後十日內向本院提出上訴狀（應抄附繕本）。
                                                  書記官  陳麗津
中　　　華　　　民　　　國　　九十三　　年　　　九　　　月　　　十　　　日
附錄本案論罪科刑法條：
中華民國刑法第三百二十條第一項
(普通竊盜罪、竊佔罪)
意圖為自己或第三人不法之所有，而竊取他人之動產者，為竊盜罪，處五
年以下有期徒刑、拘役或五百元以下罰金。
